【裁判字號】    92,台上,2639
【裁判日期】    920515
【裁判案由】    違反毒品危害防制條例
【裁判全文】
最高法院刑事判決                              九十二年度台上字第二六三九號
    上訴人  台灣高等法院台中分院檢察署檢察官
    被  告  甲○○
右上訴人因被告違反毒品危害防制條例案件，不服台灣高等法院台中分院中華民國八
十九年十一月二十八日第二審判決（八十九年度上訴字第一七五六號，起訴案號：台
灣彰化地方法院檢察署八十八年度偵字第七四七二、八０六二號），提起上訴，本院
判決如左：
    主  文
原判決撤銷，發回台灣高等法院台中分院。
    理  由
本件原判決以公訴意旨略以：被告甲○○基於概括犯意．自民國八十八年六月二十八
日起至同年七月六日止，連續五次在南投縣草屯鎮敦和國小，每次以新台幣（下同）
一千元價格販賣第一級毒品海洛因予曾庭冠。另基於概括犯意，自不詳時間起，連續
在彰化縣員林鎮○○街市場旁，每次以一小包一千元價格，販賣第二級毒品安非他命
予鍾有森。嗣於八十八年七月十五日十八時許，經警在其彰化縣員林鎮○○街二一之
五號居處查獲，扣得毒品海洛因二十四公克、安非他命０‧七公克、天平吊秤、電子
秤各一台，因認被告涉有毒品危害防制條例第四條第一、二項之販賣第一、二級毒品
罪嫌。經審理結果，認第一審以被告犯罪不能證明，而諭知無罪之判決，為無不合，
予以維持，駁回檢察官在第二審之上訴，固非無見。
惟查：(一)按意圖營利而販入第一級毒品，雖未及賣出，仍依販賣既遂罪論處。本件被
告於警詢時供稱：「我是於八十八年七月十四日在員林鎮惠來里市場巷口，向綽號阿
仁以新台幣一萬二千元正為一錢海洛因，共計購得新台幣萬元正之毒品，為己吸食
及轉售。」（見警詢筆錄）。所供如果無訛，被告似以營利之意圖而販入第一級毒品
海洛因，雖未賣出，仍應以販賣第一級毒品罪論處。此對於被告不利之證據，原判決
並未調查審認，尚嫌速斷，自難昭折服。(二)證人即查獲本案之警員黃汝寬於第一審時
證稱：「本件是我們查獲曾廷冠與林水源等八人，據林水源指證毒品是向綽號黑魚寬
購買的，林水源再帶我們到現場搜索（我們有聲請搜索票），之前我們曾查獲鍾有森
，其之前他曾提過向黑魚寬買貨，當時因不知其姓名，無法查辦。後再找他來指認，
後來他指認甲○○之照片。」、「（你們聲請搜索票查獲之人就是在場被告甲○○？
）是的，是鍾有森指認的黑魚寬（證人當場指認）。」、「（他有無承認他是黑魚寬
？）他承認他綽號是黑魚寬，他默認，僅否認駕照不是他的照片。」（見第一審卷第
三十四、三十五頁）。所供如果無訛，警方係因林水源指證後而持搜索票查獲甲○○
持有毒品，且被告於被查獲時並未否認其綽號為黑魚寬，此與林水源、曾廷冠、鍾有
森指證彼等係向黑魚寬購買毒品之情節似無不符。證人黃汝寬此部分不利於被告之證
言，何以不能採取，原判決並未敘明證據取捨之理由，自屬於法有違。檢察官上訴意
旨執以指摘原判決不當，非無理由，應認有發回更審之原因。
據上論結，應依刑事訴訟法第三百九十七條、第四百零一條，判決如主文。
中      華      民      國    九十二    年      五      月     十五     日
                              最高法院刑事第六庭
                                  審判長法官  吳  雄  銘
                                        法官  池  啟  明
                                        法官  石  木  欽
                                        法官  郭  毓  洲
                                        法官  吳  三  龍
      右正本證明與原本無異
                                              書  記  官
中      華      民      國    九十二    年      五      月     十九     日
                                                                        Ｔ


司法院資訊處製作；財團法人民間司法改革基金會備份。
